RICARDO S. SALINAS

Rivera Indarte 454 4° "A" – (1406) – Ciudad de Buenos Aires Tel.: 4.633.9227 Cel.:15.3663.9770

> Edad: 37 años Estado civil: Soltero D.N.I: 25.434.268

Fecha de nacimiento: 07/08/1976

E-mail/Skype: ricardo s salinas@hotmail.com



OBJETIVO PROFESIONAL

Basándome en mi trayectoria profesional y sumándole mi experiencia laboral en el área de IT, desarrollar la formación de mi perfil en el liderazgo y administración de proyectos, consultoría y la gestión integral del área informática y a través de ellos brindarle a la empresa soluciones para optimizar la eficiencia, incrementar la productividad, mejorar la rentabilidad, generar crecimiento a partir del desarrollo de nuevos negocios, promover la mejora continua de los procesos, impulsar la capacitación permanente de los recursos humanos e inspirar la creación de equipos de trabajo de excelencia.

EXTRACTO

Líder de de proyectos y analista funcional, con conocimientos en procesos de negocios, manejo de herramientas de análisis y desarrollo, pruebas de aplicaciones e implementación de software.

Experiencia en metodologías para la gestión de proyectos (PMI- PMBOK), ingeniería de software (UML), metodologías ágiles de desarrollo de software (SCRUM) y metodología ITII.

Manejo de relación interpersonal con clientes y proveedores, personalidad proactiva, orientado a resultados y a la mejora continua de los procesos de negocio.

Capacidad para la conducción y el liderazgo, toma de decisiones, cumplimiento de objetivos y el trabajo en equipo. Administración y gestión de recursos, asignación y seguimiento de tareas.

Estimación de tiempo y esfuerzo, gestión de riesgos, generación y seguimiento de cronogramas.

EXPERIENCIA LABORAL

Abr.2013 – actual

Cargo: Líder de Proyectos/Analista Funcional Sr.

Ofrecer soluciones tecnológicas en el Core de la empresa (Emisión, Procesamiento y Administración de Tarjetas de Crédito, obtención de Efectivo y Financiación de consumo en comercios).

Tareas a cargo:

TARSHOP S.A.

- Liderazgo de proyectos
- Análisis funcional
- Gestión administrativa y operativa de proyectos

- Estimación, planificación y asignación de tareas
- Análisis de camino crítico
- Definición y análisis de métricas
- Aseguramiento y control de la calidad de las aplicaciones de software
- Manejo de reuniones, comunicación oral y escrita y negociación

GLA – Grupo logístico ANDREANI

Nov.2011 – Ene. 2013

Cargo: Líder de Proyectos/Analista Funcional Sr.

Ofrecer soluciones tecnológicas en la unidad de negocio de Correo.

Tareas a cargo:

- Liderazgo y Gestión de proyectos
- Análisis funcional
- Implementación de proyectos llave en mano
- Implementación de correctivos y evolutivos en el sistema de correo
- Estimaciones de proyectos
- Análisis de camino crítico
- Definición y análisis de métricas
- Aseguramiento y control de la calidad de las aplicaciones de software
- Motivación y trabajo en equipo
- Planificación y Organización
- Manejo de reuniones, comunicación oral y escrita
- Negociación

Objetivos obtenidos: Proyecto "Bolsines". Proyecto web "Bolsinapp".

Proyecto web/e-commerce "Tiendas Andreani".

RH+TECNOLOGÍA para el cliente Isban-Grupo Santander Jun.2010 – nov2011

Cargo: Analista Funcional/Técnico Sr.

Ofrecer soluciones tecnológicas en el negocio de los portfolios de

Medios de Pago y programas de Fidelización del banco.

Aplicaciones: tablero de control de puntos de venta, control de tasas, delivery, transacciones cuestionadas, promociones y centro

de canje Superclub

Tareas a cargo:

- Relevamiento de necesidades de negocio a usuarios
- Especificación de procesos funcionales
- Análisis de factibilidad, estimación, planificación, seguimiento y control de proyectos
- Análisis y Diseño

- Asignación y control de la construcción de los requerimientos a la Software Factory
- Pruebas integrales, de sistema y de aceptación de usuario
- Implementación y seguimiento post implementación
- Soporte a usuarios
- Mantenimiento

Objetivos obtenidos: Proyecto web "Promociones y beneficios".

Proyecto web "Transacciones cuestionadas".

ATOS ORIGIN para el cliente Telecom Personal N

Nov. 2009 – Jun. 2010

Cargo: Analista Funcional/Técnico Sr.

Ofrecer soluciones tecnológicas en el negocio del control del

módulo de Prepago (ODS)

MIXPLAY S.A. - CLAXSON.

Ene 2008 - Octubre 2009

Cargo: Analista/Desarrollador Sr. Oracle

Ofrecer soluciones tecnológicas para la distribución de contenidos audiovisuales online a través del backend (base de datos Oracle).

EVERIS S.A. para el cliente Telefónica.

Abr. 2007 – Dic. 2007

Cargo: Analista/Desarrollador Semi Sr. Oracle

Análisis funcional de requerimientos correctivos y evolutivos de los

sistemas productivos del cliente.

EVERIS S.A. para el cliente Telefónica.

Jun. 2006 – Mar 2007

Cargo: Analista/Desarrollador Jr. Oracle

Desarrollo e implementación de requerimientos para el proyecto de migración del sistema de facturación del cliente. Unificación de los productos de banda ancha (Speedy) y telefonía fija en una sola

factura.

EDS para el cliente Renault

Dic. 2005 – May. 2006

Cargo: Analista funcional Jr.

Análisis funcional de requerimientos para el sistema de control de alarmas, tablero de control, gestión y control de los recursos

informáticos de la compañía.

ESTUDIOS

2010 – Universidad Católica de Salta – Licenciado en Informática

2004 - Inst. ESBA - Analista de Sistemas de Computación

1996 - EMET Nro. 9 "Ing. Luis A. Huergo" - Técnico Químico

IDIOMAS

Inglés: Nivel Intermedio (Nivel II aprobado, Programa Extracurricular de Inglés de la UBA).

CURSOS REALIZADOS

ADMINISTRACIÓN DE PROYECTOS (IAAP).

• Metodología PMI. Programa ejecutivo 40hs. (Capacitación interna en TARSHOP)

ESPECIALISTA EN PROJECT MANAGEMENT (UTN).

• Metodología PMI. Programa ejecutivo 60hs.

SHELL SCRIPTING, AWK, SED

 Comandos UNIX para desarrollar scripts. Lenguaje AWK y SED (Capacitación interna en EVERIS).

DBA ORACLE (9i) (PROYDESA)

- Primer semestre: INTRO SQL (aprobado y certificado Nacional).
- Segundo semestre: FUNDAMENTALS I (aprobado y certificado Nacional).
 Primer módulo aprobado. Equivalente a la certificación

internacional OCA (Oracle Certificate Associate)

CONOCIMIENTOS TECNICOS

Sistemas Operativos:

WINDOWS 95/98/NT/2000/ME/XP/VISTA/SEVEN - UNIX (AIX, SOLARIS) - LINUX

Base de Datos y herramientas de Manipulación:

ORACLE 9i, 10g y 11g - SQL SERVER - MySQL - INFORMIX - MICROSOFT ACCESS

Lenguajes de Programación:

PL/SQL – SQL - SHELL SCRIPT (UNIX) - VISUAL.NET - JAVA - C – XML – HTML - VISUAL BASIC - FOX PRO - PRO*C

Lenguaje de Modelados:

UML - DER - BPMN

Software de desarrollo PL/SQL (ORACLE):

TOAD - SQL NAVIGATOR - SQL DEVELOPER - SQL PLUS

Software de Testing:

MERCURY

Software de Modelados:

ENTERPRISE ARCHITECT - MICROSOFT VISIO - ERWIN DATA MODELER - TOAD DATA MODELER (ORACLE)

Software de Gestión:

MICROSOFT PROJECT - MICROSOFT OUTLOOK - GUIA

Software de CRM:

VANTIVE - PEOPLESOFT

Software de Reportes:

QLICKVIEW - CRYSTAL REPORTS - ORACLE DISCOVERER - ACTUATE

Software de Versionado:

SVN - SERENA - IBM RATIONAL CLEARCASE - IBM RATIONAL CLEARQUEST

Software de flujo de trabajo:

SERENA

Software de gestión de incidentes y controles de cambio:

REMEDY

Software de gestión documental:

SHAREPOINT

Conocimientos Metodológicos:

ITIL

Gestión de Proyectos:

METODOLOGÍA PMI

Utilitarios:

MICROSOFT OFFICE